【裁判字號】    97,易,4800
【裁判日期】    971219
【裁判案由】    竊盜
【裁判全文】
臺灣臺中地方法院刑事判決              97年度易字第4800號
公  訴  人  臺灣臺中地方法院檢察署檢察官
被      告  甲○○
                    （現於臺灣臺中看守所羈押中）
上列被告因竊盜案件，經檢察官提起公訴（97年度偵字第26166
號），本院判決如下：
    主    文
甲○○攜帶兇器竊盜，累犯，處有期徒刑肆月，如易科罰金，以
新臺幣壹仟元折算壹日。扣案之六角扳手貳支沒收。
    犯罪事實
一、甲○○前於民國94至96年間，先因竊盜與詐欺案件，依序經
    法院判處有期徒刑1年10月、3月，並合併定應執行刑為有期
    徒刑2年確定，復分別因竊盜、恐嚇、詐欺、恐嚇等案件，
    另經法院分別判處有期徒刑6月、拘役50日、有期徒刑3月與
    4月等確定，嗣依序與上開案件接續執行，並均經減刑後，
    甫於97年2月22日執行完畢。詎其仍不知悔改，復基於意圖
    為自己不法所有之犯意，攜帶其所有客觀上足供作兇器使用
    之六角扳手2支，於97年11月8日20時50分許，在臺中市○○
    路○段186號之德安百貨公司地下4樓（家樂福大賣場）停車
    場處，見乙○○所有之車牌號碼4897-HU號自小客車停放在
    該處，竟持上開之六角扳手插入、撬開該自小客車之鑰匙孔
    後（毀損部分未據告訴），竊取車內乙○○所有之現金新臺
    幣（下同）115元得逞。適經家樂福大賣場之保全人員辜仕
    欣巡邏經過發現甲○○在該自小客車內形跡可疑，遂趨前予
    以盤查並詢問，甲○○見事跡敗露，即往地下2樓之方向逃
    逸，辜仕欣見狀即一路緊跟在後並報警前來處理，嗣甲○○
    藉故欲上廁所，而將上開六角扳手2支棄置在廁所內，繼經
    警方到場處理後，當場在甲○○身上扣得贓款115元（業已
    發還乙○○），並在廁所內扣得上開行竊所用之六角扳手2
    支，遂查知上情。
二、案經臺中市警察局第三分局報請臺灣臺中地方法院檢察署檢
    察官偵查起訴。
    理    由
一、證據能力之說明：
    按被告以外之人於審判外之陳述雖不符刑事訴訟法第159條
    之1至之4等規定，而經當事人於審判程序同意作為證據，法
    院審酌該言詞陳述或書面陳述作成時之情況，認為適當者，
    亦得為證據；當事人、代理人或辯護人於法院調查證據時，
    知有刑事訴訟法第159條第1項不得為證據之情形，而未於言
    詞辯論終結前聲明異議者，視為有前項之同意，同法第159
    條之5定有明文；該條立法意旨在於傳聞證據未經當事人之
    反對詰問予以核實，原則上先予排除；惟若當事人已放棄反
    對詰問權，於審判程序中表明同意該等傳聞證據可作為證據
    ；或於言詞辯論終結前未聲明異議，基於尊重當事人對傳聞
    證據之處分權，及證據資料愈豐富，愈有助於真實發見之理
    念，且強化言詞辯論主義，使訴訟程序得以順暢進行，該等
    傳聞證據亦均具有證據能力。查下列經本院於審理時踐行調
    查證據程序並爰引作為本案證據之被告以外之人在審判外之
    陳述，均未據公訴人及被告於言詞辯論終結前聲明異議而爭
    執證據能力，本院審酌該等審判外陳述作成時之情況，並無
    任何外力影響其任意性，且與全案其餘證據所示情節亦屬相
    符，認為適當，故當認有證據能力。
二、得心證之理由：
    訊據被告甲○○對於上揭犯罪事實均坦承不諱，核與證人即
    被害人乙○○於警詢中指述之情節相符，復有證人辜仕欣於
    警詢中證述內容可佐，且有被害人乙○○所出具之贓物認領
    保管單、員警製作之現場圖及竊案現場照片等在卷可證，此
    外，尚有六角扳手2支扣案可佐，足認被告之自白確與事實
    相符，得為證據，且堪採信。從而，本件事證明確，被告上
    開加重竊盜犯行，洵堪認定。
三、論罪科刑部分：
    按刑法第321條第1項第3款之攜帶兇器竊盜罪，係以行為人
    攜帶兇器竊盜為其加重條件，此所謂兇器，其種類並無限制
    ，凡客觀上足對人之生命、身體、安全構成威脅，具有危險
    性之兇器均屬之，且祇須行竊時攜帶此種具有危險性之兇器
    為已足，並不以攜帶之初有行兇之意圖為必要（最高法院79
    年度台上字第5253號判例要旨可供參照）。查本件被告行竊
    時所使用之六角扳手2支，均為金屬材質，且均經被告自行
    加工將其中一端磨尖（詳被告警詢筆錄及扣案物照片），其
    頂峰銳利，既能用以插入、撬開自小客車之車門鎖，若用以
    攻擊人體，客觀上顯足以傷害人之生命、身體至明，應認該
    當刑法第321條第1項第3款所規定之「攜帶兇器」要件。故
    核被告甲○○所為，係犯刑法第321條第1項第3款之攜帶兇
    器竊盜罪。查被告甲○○有上開犯罪事實欄一所載之犯罪紀
    錄，並經執行完畢等情，有臺灣臺中地方法院檢察署刑案資
    料查註紀錄表及臺灣高等法院被告全國前案紀錄表在卷足憑
    ，其於有期徒刑執行完畢後五年以內故意再犯本件有期徒刑
    以上之罪，為累犯，應依刑法47條第1項之規定，加重其刑
    。再查被告攜帶兇器犯本件竊盜案件，固具有相當之危險性
    ，然其犯罪動機僅係圖溫飽，所竊得財物僅115元，業已發
    還被害人乙○○，且其犯罪手段及遭逮捕過程尚屬平和，亦
    始終坦承犯行，本院認為其犯罪之情狀尚可憫恕，認若科以
    刑法第321條第1項之最低度刑仍嫌過重，而有情輕法重之虞
    ，爰依刑法第59條規定減輕其刑，並於前述依累犯規定加重
    後再減之。爰審酌被告素行非佳，為圖溫飽，而不思正途獲
    取財物，然其竊取財物僅115元，業經發還被害人領回，犯
    後坦承犯行之態度良好，暨其犯罪手段、智識程度、生活狀
    況等一切情狀，量處如主文所示之刑，並諭知易科罰金之折
    算標準。扣案之六角扳手2支，為被告所有，供本件竊盜犯
    行所用之物，業據被告供承無訛，爰依刑法第38條第1項第2
    款規定宣告沒收之。
四、據上論斷，應依刑事訴訟法第299條第1項前段，刑法第321
    條第1項第3款、第47條第1項、第59條、第41條第1項前段、
    第38條第1項第2款，判決如主文。
中    華    民    國    97    年    12    月    19    日
                      刑事第十二庭  法  官  廖慧如
以上正本證明與原本無異。
如不服本判決，應於收受送達後10日內向本院提出上訴書狀（應
敘述具體理由並附繕本）。
上訴書狀如未敘述理由，應於上訴期間屆滿後20日內補提理由書
於本院。
                                    書記官  張宏清
中    華    民    國    97    年    12    月    19    日
附錄本案論罪科刑法條全文：
中華民國刑法第321條：
犯竊盜罪而有左列情形之一者，處6月以上、5年以下有期徒刑：
一  於夜間侵入住宅或有人居住之建築物、船艦或隱匿其內而犯
    之者。
二  毀越門扇、牆垣或其他安全設備而犯之者。
三  攜帶兇器而犯之者。
四  結夥三人以上而犯之者。
五  乘火災、水災或其他災害之際而犯之者。
六  在車站或埠頭而犯之者。
前項之未遂犯罰之。


司法院資訊處製作；財團法人民間司法改革基金會備份。
